【裁判字號】    94,上訴,2657
【裁判日期】    950124
【裁判案由】    強盜等
【裁判全文】
臺灣高等法院臺中分院刑事判決        94年度上訴字第2657號
上  訴  人   台灣台中地方法院檢察署檢察官
上  訴  人
即  被  告  癸○○
選任辯護人  張淑琪律師
上列上訴人因被告強盜等案件，不服臺灣臺中地方法院94年度訴
字第2509號中華民國94年10月27日第一審判決（起訴案號：臺灣
臺中地方法院檢察署94年度偵字第9648號；併辦案號：94年度偵
字第13413、13476號），提起上訴，及上訴後移送併案審理（94
年度偵字第20153號），本院判決如下：
    主    文
原判決關於加重竊盜罪暨所定執行刑部分撤銷。
癸○○連續於夜間侵入住宅竊盜，累犯，處有期徒刑參年貳月，
並於刑之執行前，令入勞動場所強制工作參年；扣案之遙控鎖解
碼掃瞄器壹台，沒收。
其他上訴（即加重強盜罪部分）駁回。
撤銷改判部分與上訴駁回部分，應執行有期徒刑拾年肆月，並於
刑之執行前，令入勞動場所強制工作參年；扣案之遙控鎖解碼掃
瞄器壹台，沒收。
    事實及理由
一、犯罪事實：
  (一)癸○○前曾於民國90年間因違反毒品危害防制條例等案件，
    經臺灣彰化地方法院判處應執行有期徒刑一年確定，於92年
    8月23日執行完畢。詎癸○○有犯罪之習慣，不知悔悟，又
    基於意圖為自己不法所有之概括犯意，自93年3月間某日起
    至94年6月上旬止，多次於日間或夜間，連續利用其所有之
    遙控鎖解碼掃瞄器一台，破解如附表一、二所示他人住宅、
    建築物或檳榔攤所裝設電動鐵捲門之遙控密碼，而開啟鐵捲
    門後，侵入行竊；或趁他人門窗未關之際，侵入他人住宅行
    竊；或趁他人車門未關之際進入他人自小客車內行竊；或徒
    手以竊取他人自小客車之車牌；其各次竊盜行為之時間、地
    點、被害人、行為方法及所得財物均詳如附表一、二所示。
  (二)癸○○復另與某真實身分不詳之成年男子，基於意圖為自己
    不法所有之共同犯意聯絡，由癸○○駕駛車號3093－JW號自
    小客車搭載上述男子，於94年5月4日凌晨4時50分許，行至
    台中市○○路與逢甲路口時，見丑○○獨自行走，即將上開
    自小客車停擋在丑○○之前，二人均戴鴨舌帽及口罩後下車
    ，由癸○○持質地堅硬，客觀上足以對人之生命、身體、安
    全構成威脅，而具有危險性，可供兇器使用之非玩具手槍之
    銀色槍枝一支（未扣案，無法究明是否具有殺傷力），近距
    離地指向丑○○之頸部靠近胸口處，而脅迫丑○○至其不能
    抗拒後，強行取走丑○○背在肩上之皮包一個（內有現金九
    千元、國民身分證與健保卡各一枚、台新商業銀行及富邦商
    業銀行、大眾商業銀行之信用卡各一張），該名真實身分不
    詳之成年男子則在一旁把風，並於得手後隨即上車逃離現場
    。嗣於94年6月7日21時許，癸○○駕駛車牌號碼Y7－6195號
    自小客車、江佩菁駕駛租來之車牌號碼0117－LE號自小客車
    ，在彰化縣員林鎮○○路○段100巷前為警查獲，從江佩菁之
    車內起獲丑○○之健保卡及富邦商業銀行信用卡各一張、如
    附表一所示癸○○竊得之部分贓物，癸○○則乘隙逃逸後，
    隨即於同日23時45分許，在台中市○○區○○路太原火車站
    前為警查獲，從該部車牌號碼Y7－6195號自小客車內扣得上
    述遙控鎖解碼掃瞄器一台，起出丑○○之國民身分證一枚、
    王加陽之國民身分證等贓物及如附表一所示之部分贓物，進
    而查悉上情。
二、認定犯罪事實所憑證據、理由及對於被告辯解的判斷：
    上訴人即被告癸○○（下稱被告），對於上開犯罪事實(一)所
    載之連續竊盜及加重竊盜等犯行，均坦承屬實，認罪在卷；
    惟否認有犯罪事實(二)之加重強盜犯行，辯稱：當時伊雖有戴
    鴨舌帽、口罩下車，但站在車旁，並未持槍強取被害人丑○○之皮包，而是許育瑋持槍強取被害人之皮包；且本件持以
    作案之槍枝既無扣案，不能證明具有殺傷力，即非兇器，故
    伊僅構成普通強盜，而非攜帶兇器強盜等語；嗣上訴後於本
    院審理時則改稱：伊並未持槍枝行搶，跟伊下車行搶之人係
    「陳昌惠」，許育瑋根本未在伊所駕之車內等語。經查：
  (1)關於犯罪事實(一)部分：
    被告於附表一、二所示時、地，多次以所載之行為方法，
    竊取各被害人財物等事實，業據被害人Ｆ○○、Ｃ○○○、
    辰○○、午○○、丙○○、Ｋ○○、Ａ○○、Ｊ○○○、Ｂ
    ○○、卯○○、Ｇ○○、Ｎ○○、玄○○、巳○○、宇○○
    、申○○、甲○○、黃○○、未○○、Ｄ○○、乙○○、Ｉ
    ○○、酉○○、壬○○、戊○○、宙○○、辛○○、亥○○
    、地○○○、戌○○、Ｅ○○、Ｈ○○、己○○、Ｌ○○、
    天○○、子○○、Ｍ○○、寅○○等人於警詢時陳明失竊財
    物之過程，核與被告所認罪之自白相符，足見其自白為真，
    可採為證據；此外，復有上述各被害人（Ｆ○○、地○○○
    、戌○○、Ｅ○○、Ｈ○○、己○○、Ｌ○○、天○○、子
    ○○、Ｍ○○、寅○○等人除外）所開立之贓物認領保單各
    一紙、內政部警政署刑事警察局指紋鑑驗書、警方查獲被告
    時所拍攝之被竊現場照片37張等附卷可稽，且有警方從車牌
    號碼Y7－6195號自小客車內所扣得被告所有供其侵入被害人
    住處及建築物所用之遙控鎖解碼掃瞄器一台足為佐證。
    被告辯護人雖為被告辯稱：被告既係利用所竊得被害人辛○○、Ｎ○○及申○○之信用卡，連續偽造被害人辛○○等
    三人署押，以偽造簽帳單方式冒名盜刷，取得財物，及持Ｎ
    ○○之提款卡、現金卡，以不正方法自自動付款設備提領現
    金，則被告所犯加重竊盜、行使偽造私文書、詐欺取財及以
    不正方法由自動付款設備取得他人之物四罪間，具有目的、
    手段之裁判上一罪牽連關係，僅能從一重之加重竊盜處斷等
    語。然依前所述，被告係分別竊得辛○○及申○○之公事包
    、皮夾後，始發現其內有被害人之信用卡等物，至於被害人
    Ｎ○○部分，被告則係於夜間侵入Ｎ○○住宅，大肆搜括竊
    得如附表一編號４所載之財物，是依其行竊之目的觀之，顯
    係在竊取被害人等之一般財物，而非專為竊取被害人等之信
    用卡、提款卡、現金卡以盜刷或盜領，此與專為竊取被害人
    之信用卡、提款卡、現金卡後持以盜刷或盜領者不同，故被
    告應係在竊得被害人辛○○等三人之財物後，因見所竊得之
    財物中有被害人等之信用卡、提款卡、現金卡，始另行起意
    以偽造簽帳單方式冒名盜刷或持竊得之提款卡、現金卡由自
    動付款設備提領現金甚明，是被告所犯加重竊盜罪與上述行
    使偽造私文書、詐欺取財及以不正方法由自動付款設備取得
    他人之物等罪間，應係犯意各別，且行為互異，自無目的、
    手段之牽連關係，被告辯護人上開所辯，尚有誤會，自不足
    憑採。
  (2)關於犯罪事實(二)部分：
    被害人丑○○於94年5月4日凌晨4時50分許獨自走在台中
    市○○路與逢甲路口時，遭二名成年男子共乘車號3093－JW
    自小客車攔下，該二名男子下車後均有戴鴨舌帽及口罩，由
    駕駛座下車者即持銀灰色槍枝一支，近距離地指向被害人之
    頸部靠近胸口處，而脅迫被害人至不能抗拒之程度後，強行
    取走被害人背在肩上之皮包一個（內有現金九千元、國民身
    分證與健保卡各一枚、台新商業銀行及富邦商業銀行、大眾
    商業銀行之信用卡各一張）等情節，業據被害人丑○○於原
    審審理時具結證述在卷（見原審卷第104至111頁）；而丑○○遭強盜取走之健保卡及富邦商業銀行信用卡各一張，經警
    方從被告之妻丁○○所駕用之車號0117－LE號自小客車起獲
    ，有彰化縣警察局田中分局搜索扣押筆錄、扣押物品目錄表
    各一件附卷可憑；另丑○○之國民身分證，則於警方查獲被
    告後，從其駕用之車號Y7－6195號自小客車起出乙節，亦有
    台中巿警察局第三分局搜索扣押筆錄、扣押物品目錄表及被
    害人丑○○所出具之贓物認領保管單各一份在卷足明；故被
    告自白伊為當時二名強盜行為人之一，應屬可採。
    被害人丑○○證述其遭持槍強盜財物乙節，並經當時與被
    告同車之證人許育瑋於原審結證屬實（見原審卷第116至121
    頁），被告於原審也肯認當時許育瑋與伊同車，並坦承二名
    下車強盜者持槍，僅推稱持槍者為許育瑋云云（見原審卷第
    121頁），故當時之行為人係持槍枝而實施強盜之行為，已
    甚明確。又被害人丑○○自始即證述持槍行搶者係從駕駛座
    下車之人，而被告於原審及本院審理時均供承當時伊係駕駛
    座上之人，證人許育瑋也具結證述即係被告持槍強取被害人
    之皮包；本院因認即為被告持槍強盜被害人之財物，且被告
    所辯解伊僅站在車旁，並未持槍強取被害人皮包，而是許育
    瑋持槍強取被害人之皮包等語，並不實在。至被告於本院審
    理時，始又翻異前詞改稱伊未與許育瑋同車，許育瑋不在現
    場，和伊行搶之人為「陳昌惠」，伊等均未持槍云云，則顯
    係事後畏罪卸責之飾詞，亦不足採信。
    被害人丑○○於警詢時陳述上開槍枝是銀色的，後於原審
    審理時證稱是銀灰色的，前後所言，大致相符，並無矛盾，
    且與證人許育瑋於原審所證述槍枝是銀色的，不謀而合，此
    可確定上述槍枝之外觀應為銀色，一色到底，而與巿面上所
    習見之非金屬製造玩具手槍通常具有二種色系或為紅色之外
    觀不同；兼之證人許育瑋尚證述其為中士退伍，服役時曾擔
    任軍械士，而有接觸連長所配用之四五手槍及其他槍砲之特
    殊經驗，且真槍之槍管口徑較假槍為大，當時其目睹到被告
    持用銀色槍枝之槍管口徑與真槍相仿等語（見原審卷第119
    頁）；故被告當時所持用之槍枝絕非玩具手槍，足可斷定。
    上述槍枝既未扣案，而無法究明是否具有殺傷力，自不能
    認定被告尚有違反槍砲彈藥刀械管制條例之罪；惟該槍枝既
    非玩具手槍，衡情必為質地堅硬之鈍器，客觀上已足對人之
    生命、身體、安全構成威脅，顯係具有危險性之器械，自屬
    兇器。被告既以之強盜被害人丑○○之財物，即為攜帶兇器
    而強盜他人財物甚明；並非所持有者必須具有殺傷力而同時
    違反槍砲彈藥刀械管制條例之罪名，始可構成攜帶兇器而強
    盜罪，被告及其辯護人一味爭執該槍枝並無扣案，不能認有
    殺傷力，即無攜帶兇器之加重強盜罪可言，自非可採。被
    害人丑○○、證人許育瑋及被告均證稱或供述行搶當時共有
    二名行為人，故除被告外，尚有另一名共犯，已無疑義，且
    被告即係持槍強取被害人財物者，亦已如上述。惟另一名亦
    戴鴨舌帽及口罩，而下車在旁把風者，究係何人，據許育瑋
    證稱乃同車中一位姓名為「陳昌惠」之人，並指當時被告之
    妻丁○○也在車內；被告於原審則供稱另一名共犯即係證人
    許育瑋；其等所言，何者為是，既查無「陳昌惠」者之真實
    年籍資料，以供查證，則依本案現存之卷證資料，尚難斷定
    。本院因認被告係與某真實身分不詳之成年男子共犯，至其
    真實之身分，合應由檢察官再行偵查確認。
  (3)綜合以上各情觀之，被告上開所辯，尚非可採，本件事證明
    確，被告前開加重竊盜及加重強盜犯行，均可以認定。
三、撤銷改判的理由：
  (1)撤銷原判決（關於加重竊盜罪部分）的理由：
    原審關於被告另犯由檢察官上訴本院併案審理即犯罪事實(一)
    所載如附表二所示竊盜部分之犯行，未及審理，致未併審酌
    為量刑之依據，尚有未洽。
  (2)論罪科刑理由：
    被告所為，就犯罪事實(一)如附表一編號４、７、８、１０、
    及附表二編號２、５、６、７所示犯行係觸犯刑法第321
    條第1項第1款之於夜間侵入住宅竊盜罪、其餘所示犯行係觸
    犯同法第320條第1項之普通竊盜罪，而附表二編號３、４所
    示部分則屬同條之竊盜未遂；就犯罪事實(二)所示犯行係觸犯
    刑法第330條第1項之攜帶兇器而強盜罪。檢察官起訴意旨認
    被告就強盜部分係犯刑法第328條第1項之普通強盜罪，尚有
    未洽，此部分起訴法條應予變更；又竊盜部分，起訴意旨以
    被告利用遙控鎖解碼掃瞄器破解他人住宅、建築物或檳榔攤
    所設電動鐵捲門之遙控密碼，而開啟鐵捲門入內行竊之行為
    ，亦係犯刑法第321條第1項第2款之毀越門扇、安全設備而
    竊盜罪，惟被告上述行為經核並未毀損被害人之電動鐵捲門
    ，且其係於開啟電動鐵捲門後入內行竊，亦無踰越或越進之
    舉動可言，故應不構成上述條款之加重竊盜罪，併予敘明。
    被告就犯罪事實(二)所犯攜帶兇器加重強盜部分，與該名真
    實身分不詳之成年男子間，具有犯意聯絡及行為分擔，為共
    同正犯。
    被告先後就犯罪事實(一)所犯多次加重竊盜、普通竊盜既、
    未遂行為，時間緊接，所犯基本構成要件復相同，顯係基於
    概括之犯意而反覆為之，應依連續犯之規定，論以一情節較
    重之刑法第321條第1項第1款於夜間侵入住宅竊盜罪，並加
    重其刑。另犯罪事實(一)如附表二所示之竊盜犯行，雖未據起
    訴，惟因與起訴有罪之如附表一所示竊盜部分，有裁判上一
    罪之連續犯關係，並經檢察官移送本院併案審理，且為被告
    於本院審理中自白在卷，本院自應併予審酌。
    被告前曾於90年間因違反毒品危害防制條例等案件，經法
    院判處應執行有期徒刑一年確定，於92年8月23日執行完畢
    之事實，有臺灣高等法院被告前案紀錄表、臺灣臺中地方法
    院檢察署刑案資料查註紀錄表在卷可按，其於受有期徒刑之
    執行完畢後，五年以內再犯本件有期徒刑以上之罪，為累犯
    ，應依刑法第47條，就其所犯之加重強盜罪，加重其刑；併
    就所犯之加重竊盜罪遞加重其刑。
    被告所犯加重竊盜、加重強盜二罪間，犯意各別，行為互
    殊，應予分論併罰。
    原審經審理之結果，認被告就犯罪事實(二)所犯攜帶兇器加
    重強盜之犯行明確，因而變更檢察官起訴所引法條後，適用
    刑法第28條、第330條第1項、第47條等規定，並審酌被告持
    槍於深夜強盜落單女子之財物，相當危害社會治安及其犯罪
    之動機、手段、犯後態度等一切情狀，量處被告此部分犯行
    有期徒刑七年六月，並說明其所使用之槍枝不予沒收之理由
    。經核原審此部分認事用法尚無違誤，量刑亦屬允當，被告
    提起上訴猶執前情否認加重強盜犯行而指摘原判決不當，此
    部分之上訴為無理由，應予駁回。至被告所犯連續加重竊盜
    部分既有上開可議之處而無可維持，應由本院將該部分及定
    執行刑部分均撤銷改判。爰審酌被告不斷伺機行竊，不論侵
    入他人住宅或營業場所竊盜，均造成各被害人相當之損害，
    還進而持用所竊得之信用卡、提款卡、現金卡，使若干被害
    人遭受更大之危害，實無從寬貸，並考量其犯罪之動機、目
    的、手段、方法、所得財物及犯後態度等一切情狀，就其所
    犯連續加重竊盜罪量處如主文第二項所示之刑，並依法就上
    開撤銷改判部分之罪刑與上訴駁回部分，定其應執行之刑。
    又被告於附表一、二所示之時間內，連續竊盜達37件之多，
    其有犯罪之習慣，甚為明確，故依竊盜犯贓物犯保安處分條
    例第3條第1項第1款、第5條第1項前段宣告於刑之執行前令
    入勞動場所強制工作三年。至扣案之遙控鎖解碼掃瞄器一台
    ，乃被告所有供其犯竊盜罪所使用之物，業據被告陳明在卷
    ，爰依刑法第38條第1項第2款之規定，宣告沒收。
  (3)另台灣台中地方法院檢察署94年度偵字第13413、13476號併
    辦意旨與本件起訴之竊盜犯罪事實，係屬同一事實（不含所
    移送被害人王加陽之竊盜案部分），且94年度偵字第13476
    號併辦意旨尚有移送併辦稱：被告於93年9月27日9時許在彰
    化縣員林鎮○○路夜巿旁，撬開被害人王加陽所有機車座位
    下之置物箱，竊取女用皮包一個（內有王加陽及何月禎之國
    民身分證、健保卡三張、現金九千元），涉有刑法之竊盜罪
    嫌，且與前開已論罪科刑之竊盜部分具有連續犯之裁判上一
    罪關係。惟起訴意旨先稱被害人王加陽所失竊之國民身分證
    等物，係被告向真實身分不詳、綽號「志團」之成年男子故
    買贓物而來，今又移送併辦指係被告竊盜所得，自有矛盾；
    況警方固有從被告駕駛之車牌號碼Y7－6195號自小客車內起
    出被害人王加陽之國民身分證、何月禎之國民身分證影本各
    一張，另從被告之妻江佩菁所駕駛之車牌號碼0117－LE號自
    小客車中起出何月禎之健保卡，但上述起獲之贓物確係被告
    向真實身分不詳、綽號「志團」之成年男子所購買而來，前
    經原審認定明確，而量處連續故買贓物罪刑確定在案，上開
    移送併辦意旨復未查得確係被告行竊所得之其他積極證據，
    本院即無從併予審酌，而應將此部分退請另行適法處理。
四、另被告所犯行使偽造私文書、以不正方法由自動付款設備取
    得他人之物及故買贓物等三罪，經原審分別判處罪刑後，被
    告雖亦曾提出上訴，惟嗣後因撤回上訴而確定，附此敘明。
五、適用的法律：
  (1)刑事訴訟法第369條第1項前段、第368條、第364條、第299
    條第1項前段。
  (2)刑法第56條、第321條第1項第1款、第47條、第38條第1項第
    2款、第51條第5款，竊盜犯贓物犯保安處分條例第3條第1項
    第1款、第5條第1項前段。
本案經檢察官庚○○到庭執行職務。
中    華    民    國    95    年    1     月    24    日
              刑事第九庭  審判長法  官  陳  筱  珮
                                法  官  趙  春  碧
                                法  官  張  國  忠
上列正本證明與原本無異。
加重強盜部分得上訴；竊盜部分不得上訴。
如不服本判決應於收受送達後十日內向本院提出上訴書狀，其未
敘述上訴之理由者並得於提起上訴後十日內向本院補提理由書（
均須按他造當事人之人數附繕本）。
                                書記官  林  玉  惠
中    華    民    國    95    年    1     月    25    日
附錄法條：
中華民國刑法第321條第1項：
犯竊盜罪而有左列情形之一者，處六月以上、五年以下有期徒刑
：
一  於夜間侵入住宅或有人居住之建築物、船艦或隱匿其內而犯
    之者。
二  毀越門扇、牆垣或其他安全設備而犯之者。
三  攜帶兇器而犯之者。
四  結夥三人以上而犯之者。
五  乘火災、水災或其他災害之際而犯之者。
六  在車站或埠頭而犯之者。
前項之未遂犯罰之。
中華民國刑法第330條第1項：
犯強盜罪而有第三百二十一條第一項各款情形之一者，處七年以
上有期徒刑。
前項之未遂犯罰之。
附表一：
┌──┬────┬─────┬───┬────────┬────────┐
│編號│時    間│地      點│被害人│  行  為  方  法│  所  得  財  物│
├──┼────┼─────┼───┼────────┼────────┤
│１  │93年3月 │彰化縣彰化│Ｇ○○│趁被害人因車禍送│紅色皮包1個（內 │
│    │間某日  │巿基督教醫│      │醫，疏於注意之際│有國民身分證、機│
│    │        │院旁      │      │，進入被害人停於│車駕照、健保卡、│
│    │        │          │      │路旁之自小客車內│書本、現金新台幣│
│    │        │          │      │行竊            │《下同》約100元 │
│    │        │          │      │                │）              │
├──┼────┼─────┼───┼────────┼────────┤
│２  │93年5月 │彰化縣彰化│辛○○│徒手竊取被害人之│黑色公事包1個（ │
│    │間某日  │巿曉陽路附│      │黑色公事包一個  │內有富邦商業銀行│
│    │        │近之中國信│      │                │信用卡1張、中華 │
│    │        │託商業銀行│      │                │商業銀行現金卡1 │
│    │        │門口      │      │                │張、健保卡1張） │
├──┼────┼─────┼───┼────────┼────────┤
│３  │93年12月│彰化縣永靖│Ｆ○○│趁被害人家中門窗│被害人之國民身分│
│    │5日16時 │鄉光雲村光│      │未關之際，侵入被│證、汽車及機車駕│
│    │許      │雲巷98弄19│      │害人住處行竊（無│照、行車執照、中│
│    │        │號        │      │故侵入住宅部分，│國信託、台中商銀│
│    │        │          │      │未據告訴）      │、第一銀行信用卡│
│    │        │          │      │                │、健保卡各1張   │
├──┼────┼─────┼───┼────────┼────────┤
│４  │94年2月 │台中縣沙鹿│Ｎ○○│利用遙控鎖解碼掃│金飾1批、信用卡 │
│    │11日晚間│鎮○○路  │      │瞄器破解被害人上│2張、金融卡5張、│
│    │9時35分 │328號     │      │開住處電動鐵捲門│存摺2本、現金卡 │
│    │許      │          │      │之遙控密碼，而打│1張、提款卡1張、│
│    │        │          │      │開鐵捲門後，於夜│護照1本、電腦1台│
│    │        │          │      │間侵入被害人之住│、行動電話2支、 │
│    │        │          │      │處行竊          │房屋及土地所有權│
│    │        │          │      │                │狀各1張、壽石章 │
│    │        │          │      │                │及琥珀各1個、水 │
│    │        │          │      │                │晶項鍊1條、大象 │
│    │        │          │      │                │造型飾品1對、香 │
│    │        │          │      │                │繡2個、健保卡4  │
│    │        │          │      │                │張、皮夾7個、光 │
│    │        │          │      │                │碟片1張         │
├──┼────┼─────┼───┼────────┼────────┤
│５  │94年5月 │彰化縣永靖│亥○○│於被害人之商店營│電腦主機1台、TK │
│    │10日15時│鄉○○路  │      │業前某時，利用遙│貓飯盒1個、現金 │
│    │許前某時│241號之三 │      │控鎖解碼掃瞄器破│約500元         │
│    │        │媽臭臭鍋－│      │解該址電動鐵捲門│                │
│    │        │永靖店    │      │之遙控密碼，而打│                │
│    │        │          │      │開鐵捲門後，侵入│                │
│    │        │          │      │行竊（無故侵入建│                │
│    │        │          │      │築物部分，未據告│                │
│    │        │          │      │訴）            │                │
├──┼────┼─────┼───┼────────┼────────┤
│６  │94年5月 │彰化縣彰化│玄○○│利用遙控鎖解碼掃│現金25,000元、收│
│    │13日凌晨│巿埔內街2 │      │瞄器破解被害人在│銀機1台、國民身 │
│    │        │號        │      │上址所經營雜貨店│分證及健保卡各2 │
│    │        │          │      │之電動鐵捲門之遙│張、郵局存摺1本 │
│    │        │          │      │控密碼，而打開鐵│、佛珠1串、黑色 │
│    │        │          │      │捲門後，趁開業前│皮包2個、峰牌香 │
│    │        │          │      │無人在內時行竊（│煙2條           │
│    │        │          │      │無故侵入建築物部│                │
│    │        │          │      │分，未據告訴）  │                │
├──┼────┼─────┼───┼────────┼────────┤
│７  │94年5月 │彰化縣社頭│宇○○│利用遙控鎖解碼掃│宇○○之黑色皮包│
│    │17日凌晨│鄉舊社村忠│巳○○│瞄器破解被害人上│1個（內有機車駕 │
│    │3時許   │義路758號 │      │開住處電動鐵捲門│照、行照、國民身│
│    │        │          │      │之遙控密碼，而打│分證及現金1,000 │
│    │        │          │      │開鐵捲門後，於夜│元）、巳○○所有│
│    │        │          │      │間侵入被害人之住│之摩托羅拉、BENQ│
│    │        │          │      │處行竊          │廠牌之行動電話各│
│    │        │          │      │                │1支、國民身分證1│
│    │        │          │      │                │張              │
├──┼────┼─────┼───┼────────┼────────┤
│８  │94年5月 │彰化縣田中│申○○│利用遙控鎖解碼掃│黑色皮夾1個（內 │
│    │19日凌晨│鎮○○路2 │      │瞄器破解被害人上│有現金2,000元、 │
│    │2時許   │段463號   │      │開住處電動鐵捲門│國民身分證、汽車│
│    │        │          │      │之遙控密碼，而打│及機車駕照、機車│
│    │        │          │      │開鐵捲門後，於夜│行照、汽車及機車│
│    │        │          │      │間侵入被害人之住│保險卡、中國信託│
│    │        │          │      │處行竊          │商業銀行信用卡各│
│    │        │          │      │                │1張）           │
├──┼────┼─────┼───┼────────┼────────┤
│９  │94年5月 │彰化縣田中│戌○○│於被害人之商店營│存摺1本、現金約 │
│    │20日某時│鎮○○街19│      │業前某時，利用遙│15,000元        │
│    │        │號之田中鍋│      │控鎖解碼掃瞄器破│                │
│    │        │貼蒸餃店  │      │解該址電動鐵捲門│                │
│    │        │          │      │之遙控密碼，而打│                │
│    │        │          │      │開鐵捲門後，侵入│                │
│    │        │          │      │行竊（無故侵入建│                │
│    │        │          │      │築物部分，未據告│                │
│    │        │          │      │訴）            │                │
├──┼────┼─────┼───┼────────┼────────┤
│１０│94年5月 │彰化縣埔心│黃○○│利用遙控鎖解碼掃│收銀機1台、被害 │
│    │21日凌晨│鄉義民村員│      │瞄器破解被害人上│人之母黃鄭金菊之│
│    │4時許   │鹿路2段244│      │開住處電動鐵捲門│國民身分證1張、 │
│    │        │號        │      │之遙控密碼，而打│行動電話1支、傳 │
│    │        │          │      │開鐵捲門後，於夜│訊王股票機1台   │
│    │        │          │      │間侵入被害人之住│                │
│    │        │          │      │處行竊          │                │
├──┼────┼─────┼───┼────────┼────────┤
│１１│94年5月 │彰化縣埔心│黃鄧金│於夜間侵入被害人│NOKIA廠牌之行動 │
│    │21日凌晨│鄉義民村員│菊    │住處，趁被害人及│電話1支、無線電 │
│    │4時10分 │鹿路2段246│      │其家人時熟睡時行│叫人收信器1部、 │
│    │許      │號        │      │竊              │被害人之國民身分│
│    │        │          │      │                │證1張           │
├──┼────┼─────┼───┼────────┼────────┤
│１２│94年5月 │彰化縣田中│辰○○│徒手竊取被害人自│車牌號碼J2－6551│
│    │21日21時│鎮○○街  │      │小客車之車牌1面 │號車牌1面       │
│    │許      │115巷2號前│      │                │                │
├──┼────┼─────┼───┼────────┼────────┤
│１３│94年5月 │彰化縣溪湖│王元師│利用遙控鎖解碼掃│現金約300元、機 │
│    │22日12時│鎮○○路  │      │瞄器破解上址電動│油30瓶、機車用高│
│    │許前之某│134號之順 │      │鐵捲門之遙控密碼│速輪胎17條、健保│
│    │時      │發機車行  │      │，而打開鐵捲門後│卡5張、國民身分 │
│    │        │          │      │，侵入行竊（無故│證4張、被害人之 │
│    │        │          │      │侵入建築物部分，│機車駕照1張、行 │
│    │        │          │      │未據告訴）      │車執照3張、強制 │
│    │        │          │      │                │保險卡3張、無線 │
│    │        │          │      │                │電執照1張、相機 │
│    │        │          │      │                │1台、保險單1張、│
│    │        │          │      │                │保險費收據1張、 │
│    │        │          │      │                │汽車保險自用汽車│
│    │        │          │      │                │條款手冊1本     │
├──┼────┼─────┼───┼────────┼────────┤
│１４│94年5月 │彰化縣社頭│午○○│徒手竊取被害人所│車牌號碼2R－1257│
│    │24日6時 │鄉橋頭村圳│      │有自小客車之車牌│號車牌1面       │
│    │許      │尾巷16之15│      │1面             │                │
│    │        │號前      │      │                │                │
├──┼────┼─────┼───┼────────┼────────┤
│１５│94年5月 │彰化縣大村│丙○○│徒手竊取被害人駕│車牌號碼H9－9578│
│    │27日夜間│鄉黃厝村美│      │用之自小客車車牌│號車牌2面       │
│    │        │港路302號 │      │2面             │                │
│    │        │前        │      │                │                │
├──┼────┼─────┼───┼────────┼────────┤
│１６│94年5月 │彰化縣員林│Ｋ○○│利用遙控鎖解碼掃│翻譯機15台、雨傘│
│    │31日日出│鎮○○路  │      │瞄器破解被害人所│10支、鬧鐘10個  │
│    │後之6時 │130號之精 │      │經營精品店電動鐵│                │
│    │許      │品店      │      │捲門之遙控密碼，│                │
│    │        │          │      │而打開鐵捲門後，│                │
│    │        │          │      │於被害人開業前，│                │
│    │        │          │      │侵入行竊（無故侵│                │
│    │        │          │      │入建築物部分，未│                │
│    │        │          │      │據告訴）        │                │
├──┼────┼─────┼───┼────────┼────────┤
│１７│94年5月 │彰化縣田中│陳鄭甚│於被害人之商店營│印章機1台、印章 │
│    │31日6時 │鎮○○街18│如    │業前某時無人之際│1批、現金約2000 │
│    │許      │號之三美大│      │，利用遙控鎖解碼│元              │
│    │        │印章店    │      │掃瞄器破解該址電│                │
│    │        │          │      │動鐵捲門之遙控密│                │
│    │        │          │      │碼，而打開鐵捲門│                │
│    │        │          │      │後，侵入行竊（無│                │
│    │        │          │      │故侵入建築物部分│                │
│    │        │          │      │，未據告訴）    │                │
├──┼────┼─────┼───┼────────┼────────┤
│１８│94年6月 │台中縣大甲│酉○○│利用遙控鎖解碼掃│店章、零錢、皮夾│
│    │初某日凌│鎮鎮80│      │瞄器破解該址電動│、家用電話      │
│    │晨      │號丸玉魚行│      │鐵捲門之遙控密碼│                │
│    │        │          │      │，而打開鐵捲門後│                │
│    │        │          │      │，侵入無人所在之│                │
│    │        │          │      │商店內行竊（無故│                │
│    │        │          │      │侵入建築物部分，│                │
│    │        │          │      │未據告訴）      │                │
├──┼────┼─────┼───┼────────┼────────┤
│１９│94年6月1│彰化縣溪湖│Ｅ○○│於被害人之商店營│收銀機1台（內有 │
│    │日7時許 │鎮○○街19│      │業前某時無人之際│現金約3,000元） │
│    │前之某時│號之阿秀羊│      │，利用遙控鎖解碼│、刷卡機1台、煙 │
│    │        │肉店      │      │掃瞄器破解該址電│及酒1批         │
│    │        │          │      │動鐵捲門之遙控密│                │
│    │        │          │      │碼，而打開鐵捲門│                │
│    │        │          │      │後，侵入行竊（無│                │
│    │        │          │      │故侵入建築物部分│                │
│    │        │          │      │，未據告訴）    │                │
├──┼────┼─────┼───┼────────┼────────┤
│２０│94年6月1│彰化縣溪湖│Ａ○○│利用遙控鎖解碼掃│鞋子5雙以上及現 │
│    │日7時許 │鎮○○路3 │      │瞄器破解被害人住│金約500餘元     │
│    │        │段293號   │      │處電動鐵捲門之遙│                │
│    │        │          │      │控密碼，而打開鐵│                │
│    │        │          │      │捲門後，侵入被害│                │
│    │        │          │      │人之住處行竊（無│                │
│    │        │          │      │故侵入住宅部分，│                │
│    │        │          │      │未據告訴）      │                │
├──┼────┼─────┼───┼────────┼────────┤
│２１│94年6月3│台中縣潭子│未○○│於該美容院營業前│現金1,000元、桐 │
│    │日5時30 │鄉頭家村頭│      │無人之際之某時，│核麥黑色手提皮包│
│    │分許前之│張路1段119│      │利用遙控鎖解碼掃│1個（內含桐核麥 │
│    │某時    │號之雅文美│      │瞄器破解該址電動│試用瓶2瓶）、汶 │
│    │        │容院      │      │鐵捲門之遙控密碼│萊1元之貨幣2張  │
│    │        │          │      │，而打開鐵捲門後│                │
│    │        │          │      │，侵入行竊（無故│                │
│    │        │          │      │侵入建築物部分，│                │
│    │        │          │      │未據告訴）      │                │
├──┼────┼─────┼───┼────────┼────────┤
│２２│94年6月3│台中巿西屯│宙○○│於被害人在上址所│國民身分證、印章│
│    │日7時許 │區○○○路│      │開設之商店營業前│1顆、現金500元、│
│    │前之某時│98之13號  │      │某時，利用遙控鎖│鑰匙2串、行車執 │
│    │        │          │      │解碼掃瞄器破解該│照1張、支票2張、│
│    │        │          │      │址電動鐵捲門之遙│丙級中餐烹調執照│
│    │        │          │      │控密碼，而打開鐵│1張、提貨券2張、│
│    │        │          │      │捲門後，侵入行竊│郵票48張        │
│    │        │          │      │（無故侵入建築物│                │
│    │        │          │      │部分，未據告訴）│                │
├──┼────┼─────┼───┼────────┼────────┤
│２３│94年6月4│彰化縣彰化│Ｄ○○│趁該商店開業前，│現金34,500元、香│
│    │日7時許 │巿林森路  │      │利用遙控鎖解碼器│煙50條、酒5瓶、 │
│    │前之某時│395號之益 │      │破解該址鐵捲門之│電池85個、警棍1 │
│    │        │成便利商店│      │遙控密碼，而打開│支              │
│    │        │          │      │鐵捲後，侵入行竊│                │
│    │        │          │      │（無故侵入建築物│                │
│    │        │          │      │部分，未據告訴）│                │
├──┼────┼─────┼───┼────────┼────────┤
│２４│94年6月5│彰化縣和美│乙○○│於被害人前往開店│現金4,000元、摩 │
│    │日6時30 │鎮○○路10│      │營業前之某時，利│托羅拉廠牌之行動│
│    │分許前某│號之統群食│      │用遙控鎖解碼掃瞄│電話1支、國民身 │
│    │時      │品行      │      │器破解該址電動鐵│分證及健保卡各1 │
│    │        │          │      │捲門之遙控密碼，│張、統群食品行店│
│    │        │          │      │而打開鐵捲門後，│章與負責人章各1 │
│    │        │          │      │侵入行竊（無故侵│枚、被害人本身之│
│    │        │          │      │入建築物部分，未│印章2枚、小型計 │
│    │        │          │      │據告訴）        │算機1台、戶口名 │
│    │        │          │      │                │簿1本           │
├──┼────┼─────┼───┼────────┼────────┤
│２５│94年6月5│彰化縣彰化│賴黃秀│利用遙控鎖解碼掃│電子秤10幾台、  │
│    │日16時許│巿員林鎮員│華    │瞄器破解被害人住│KONICA廠牌相機1 │
│    │        │東路1段423│      │處電動鐵捲門之遙│台、天平秤1台、 │
│    │        │號之新豐衡│      │控密碼，而打開鐵│現金4,000餘元   │
│    │        │器行      │      │捲門後，侵入被害│                │
│    │        │          │      │人之住處行竊（無│                │
│    │        │          │      │故侵入住宅部分，│                │
│    │        │          │      │未據告訴）      │                │
├──┼────┼─────┼───┼────────┼────────┤
│２６│94年6月5│彰化縣員林│Ｉ○○│利用遙控鎖解碼掃│電子磅秤17台、現│
│    │日16時50│鎮○○路1 │      │瞄器破解該址電動│金3,500元、電子 │
│    │分許    │段423號之 │      │鐵捲門之遙控密碼│體重機1台、天秤1│
│    │        │新豐衡器行│      │，而打開鐵捲門後│台              │
│    │        │          │      │，侵入行竊（無故│                │
│    │        │          │      │侵入建築物部分，│                │
│    │        │          │      │未據告訴）      │                │
├──┼────┼─────┼───┼────────┼────────┤
│２７│94年6月6│彰化縣員林│Ｂ○○│開啟該處檳榔攤之│被害人之褐色手提│
│    │日凌晨2 │鎮○○路1 │      │鐵捲門後，入內行│包1個（內有現金 │
│    │時許    │段36號之檳│      │竊              │約4,500元、黑色 │
│    │        │榔攤      │      │                │大衛杜夫香煙10包│
│    │        │          │      │                │、MILD SEVEN香煙│
│    │        │          │      │                │10包、峰牌香煙10│
│    │        │          │      │                │包）            │
├──┼────┼─────┼───┼────────┼────────┤
│２８│94年6月7│台中縣大甲│壬○○│利用遙控鎖解碼掃│家用電話1具、打 │
│    │日凌晨  │鎮○○路43│      │瞄器破解該址電動│火機23個、DVD光 │
│    │        │號之三媽臭│      │鐵捲門之遙控密碼│碟機1台、筆27支 │
│    │        │臭鍋      │      │，而打開鐵捲門後│                │
│    │        │          │      │，侵入無人所在之│                │
│    │        │          │      │商店內行竊（無故│                │
│    │        │          │      │侵入建築物部分，│                │
│    │        │          │      │未據告訴）      │                │
├──┼────┼─────┼───┼────────┼────────┤
│２９│94年6月7│彰化縣彰化│卯○○│利用遙控鎖解碼掃│國民身分證、項鍊│
│    │日16時許│巿建國東路│      │瞄器破解被害人上│、戒指、耳環、樂│
│    │        │292號     │      │開住處電動鐵捲門│器、手機、金門高│
│    │        │          │      │之遙控密碼，而打│梁酒、手提包、信│
│    │        │          │      │開鐵捲門後，入內│用卡、電視遊樂器│
│    │        │          │      │行竊（無故侵入住│、套幣          │
│    │        │          │      │宅部分，未據告訴│                │
│    │        │          │      │）              │                │
├──┼────┼─────┼───┼────────┼────────┤
│３０│94年6月8│台中縣大甲│戊○○│利用遙控鎖解碼掃│店章2顆、統一發 │
│    │日9時許 │鎮○○路1 │      │瞄器破解該址電動│票2本           │
│    │之前某時│段235號   │      │鐵捲門之遙控密碼│                │
│    │        │          │      │，而打開鐵捲門後│                │
│    │        │          │      │，侵入無人所在之│                │
│    │        │          │      │商店內行竊（無故│                │
│    │        │          │      │侵入建築物部分，│                │
│    │        │          │      │未據告訴）      │                │
└──┴────┴─────┴───┴────────┴────────┘
附表二：
┌──┬────┬─────┬───┬────────┬────────┐
│編號│時    間│地      點│被害人│  行  為  方  法│  所  得  財  物│
├──┼────┼─────┼───┼────────┼────────┤
│１  │94年4月 │彰化縣員林│Ｈ○○│利用遙控鎖解碼掃│現金約6,000元   │
│    │底某日15│鎮○○街  │      │瞄器破解被害人住│                │
│    │時許    │121號     │      │處電動鐵捲門之遙│                │
│    │        │          │      │控密碼，而打開鐵│                │
│    │        │          │      │捲門後，侵入被害│                │
│    │        │          │      │人之住處行竊（無│                │
│    │        │          │      │故侵入住宅部分，│                │
│    │        │          │      │未據告訴）      │                │
├──┼────┼─────┼───┼────────┼────────┤
│２  │94年5月 │彰化縣永靖│己○○│利用遙控鎖解碼掃│香菸約30條、酒2 │
│    │10日凌晨│鄉○○路1 │      │瞄器破解被害人住│瓶、證件一批    │
│    │2時許   │段666號   │      │處電動鐵捲門之遙│                │
│    │        │          │      │控密碼，而打開鐵│                │
│    │        │          │      │捲門後，於夜間侵│                │
│    │        │          │      │入被害人之住處行│                │
│    │        │          │      │竊              │                │
├──┼────┼─────┼───┼────────┼────────┤
│３  │94年5月 │彰化縣員林│Ｌ○○│利用遙控鎖解碼掃│無              │
│    │中旬某日│鎮○○路  │      │瞄器破解被害人住│                │
│    │日出後之│565號之松 │      │處電動鐵捲門之遙│                │
│    │6時許   │園餐店    │      │控密碼，而打開鐵│                │
│    │        │          │      │捲門後，侵入被害│                │
│    │        │          │      │人之住處行竊，但│                │
│    │        │          │      │未竊得財物（無故│                │
│    │        │          │      │侵入住宅部分，未│                │
│    │        │          │      │據告訴）        │                │
├──┼────┼─────┼───┼────────┼────────┤
│４  │94年5月 │彰化縣田尾│天○○│利用遙控鎖解碼掃│無              │
│    │中旬某日│鄉○○路2 │      │瞄器破解被害人住│                │
│    │日出後之│段442號之 │      │處電動鐵捲門之遙│                │
│    │6時許   │義玄金紙行│      │控密碼，而打開鐵│                │
│    │        │          │      │捲門後，侵入被害│                │
│    │        │          │      │人之住處行竊，但│                │
│    │        │          │      │未竊得財物（無故│                │
│    │        │          │      │侵入住宅部分，未│                │
│    │        │          │      │據告訴）        │                │
├──┼────┼─────┼───┼────────┼────────┤
│５  │94年5月 │彰化縣永靖│子○○│利用遙控鎖解碼掃│玉製手鐲3支、玉 │
│    │中旬某日│鄉○○路  │      │瞄器破解被害人住│珮1塊           │
│    │晚間19時│160巷7之7 │      │處電動鐵捲門之遙│                │
│    │許      │號        │      │控密碼而打開鐵捲│                │
│    │        │          │      │門後，於夜間侵入│                │
│    │        │          │      │被害人之住處行竊│                │
├──┼────┼─────┼───┼────────┼────────┤
│６  │94年5月 │彰化縣員林│Ｍ○○│利用遙控鎖解碼掃│木雕1件、12生肖 │
│    │21日凌晨│鎮○○路2 │      │瞄器破解被害人住│水晶1套、水晶熊 │
│    │3至4時許│段111號1樓│      │處電動鐵捲門之遙│貓1座、石雕彌勒 │
│    │        │          │      │控密碼而打開鐵捲│佛1座、茶壺30支 │
│    │        │          │      │門後，於夜間侵入│、石雕玉石觀音1 │
│    │        │          │      │被害人之住處行竊│座、木雕大象4件 │
├──┼────┼─────┼───┼────────┼────────┤
│７  │94年5月 │彰化縣埔鹽│寅○○│利用遙控鎖解碼掃│V8攝影機2台、床 │
│    │23日凌晨│鄉○○路2 │      │瞄器破解被害人住│頭音響1組、等化 │
│    │某時之夜│段341號之 │      │處電動鐵捲門之遙│器1台           │
│    │間      │明鴻電器行│      │控密碼，而打開鐵│                │
│    │        │          │      │捲門後，於夜間侵│                │
│    │        │          │      │入被害人之住處行│                │
│    │        │          │      │竊              │                │
└──┴────┴─────┴───┴────────┴────────┘
                                                 Ｉ


司法院資訊處製作；財團法人民間司法改革基金會備份。
